【裁判字號】    98,訴,693
【裁判日期】    981209
【裁判案由】    毒品危害防制條例
【裁判全文】
臺灣板橋地方法院刑事判決              97年度訴字第4897號
公  訴  人  臺灣板橋地方法院檢察署檢察官
被      告  甲○○
選任辯護人  李基益律師
被      告  丙○○
選任辯護人  蔡錦得律師
上列被告因違反毒品危害防制條例案件，經檢察官提起公訴（97
年度偵字第21495 號、第22309 號）及追加起訴（97年度偵續字
第568 號、98年度偵字第4701號），本院判決如下：
    主  文
甲○○犯如附表一所示之販賣第二級毒品罪共拾肆罪、持有第二
級毒品罪共罪、明知為禁藥而轉讓罪，各處如附表一所示之刑
。應執行有期徒刑拾年，扣案之電子磅秤壹台、分裝袋玖拾捌
只、HYUNDAI 牌行動電話壹支（含0000000000門號SIM 卡壹枚）
均沒收，未扣案如附表一編號2 、4 至6 、8 至11、13、15至17
所示之各次販賣毒品所得均沒收，如全部或一部不能沒收，均以
其財產抵償之；未扣案如附表一編號1 所示之共同販賣毒品所得
財物新臺幣仟元與共同正犯「小林」連帶沒收，如全部或一部
不能沒收，以其與「小林」之財產連帶抵償之；未扣案如附表一
編號14所示之共同販賣毒品所得財物新臺幣壹仟伍佰元與共同正
犯丙○○連帶沒收，如全部或一部不能沒收，以其與丙○○之財
產連帶抵償之。
丙○○犯如附表一編號3 、7 、8 至10、12、14所示之共同持有
第二級毒品罪共罪、幫助販賣第二級毒品罪共罪、共同販賣
第二級毒品罪，均累犯，各處如附表一編號3 、7 、8 至10、12
、14所示之刑。應執行有期徒刑肆年，扣案之電子磅秤壹台、分
裝袋玖拾捌只、HYUNDAI 牌行動電話壹支（含0000000000門號SI
M 卡壹枚）均沒收，未扣案如附表一編號14所示之共同販賣毒品
所得財物新臺幣壹仟伍佰元與共同正犯甲○○連帶沒收，如全部
或一部不能沒收，以其與甲○○之財產連帶抵償之。
甲○○被訴如附表二所示幫助施用第二級毒品部分均無罪。
    事  實
一、甲○○明知毒品甲基安非他命係毒品危害防制條例第2 條第
    2 項第2 款規定之第二級毒品，不得販賣，竟基於營利之意
    圖，於民國97年3 月起至同年6 月間，以每台兩（換算等於
    37.5公克）新臺幣（下同）8 萬6 千元至11萬2 千元不等之
    價格（換算每公克約2293元至2987元不等），先後多次向自
    稱「呂芳榮」真實姓名年籍不詳之成年男子，販入1/4 兩至
    半兩不等重量之第二級毒品甲基安非他命後，分別於如附表
    一編號1 、2 、4 至6 、8 至11、13至17所示之97年3 月9
    日起至同年7 月12日止間，在如附表一上開各編號所示之臺
    北縣蘆洲市○○路、三重市○○路、力行路2 段、長壽街等
    處，獨自或與同有上開販賣毒品營利犯意聯絡之綽號「小林
    」真實姓名年籍不詳之成年男子（如附表一編號1 所示部分
    ）、或其同居女友丙○○（如附表一編號14所示部分），以
    如附表一上開各編號所示之1500元至5000元不等之價格，各
    販賣第二級毒品甲基安非他命1 包（重量約淨重0.5 公克至
    1 公克不等），予戊○○（所涉本件施用毒品犯行部分，經
    檢察官聲請本院裁定送觀察、勒戒後，認無繼續施用毒品傾
    向，另經臺灣板橋地方法院檢察署檢察官以97年度毒偵字第
    7407號不起訴處分在案）、己○○（所涉本件施用毒品犯行
    部分，經檢察官聲請本院裁定送觀察、勒戒後，認無繼續施
    用毒品傾向，另經臺灣板橋地方法院檢察署檢察官以98年度
    毒偵緝字第42號不起訴處分在案）、綽號「阿昌」姓名年籍
    不詳之成年男子、乙○○等人施用，賺取差價利潤牟利（販
    毒交易情節詳如附表一上開各編號內容所載）。
二、又丙○○前曾於95年間因施用毒品、轉讓第一級毒品等案件
    ，分別經本院以95年度訴字第1895號、95年度訴字第1922號
    等判決，各判處有期徒刑八月、四月（以上二徒刑並經定執
    行刑十月）、一年八月確定，其後上開徒刑八月、四月復經
    減刑各減為四月、二月，再與上開徒刑一年八月更定應執行
    刑一年十一月，經執行後甫於97年1 月18日縮刑假釋出監，
    至97年3 月14日縮刑期滿執行完畢。詎其猶不知悔改，明知
    毒品甲基安非他命係屬毒品危害防制條例規定之第二級毒品
    ，不得擅自持有，竟仍與其同居男友甲○○共同基於持有毒
    品之犯意聯絡，先後於如附表一編號3 、7 、12所示之97年
    4 月14日、同年5 月7 日、同年6 月10日，均在其等臺北縣
    三重市○○路○ 段76巷1 弄2 號頂樓加蓋租屋處，各持有如
    附表一上開編號所示之第二級毒品甲基安非他命1 包（淨重
    各約為0.15公克、0.25公克、0.3 公克），並經甲○○以電
    話聯絡後，依指示在上址租屋處，將上開毒品包裝後，丟擲
    至樓下交付予甲○○持有，共三次。
三、另丙○○復不知悔改，於其同居男友甲○○在上開如附表一
    編號8 至10所示之97年5 月初某日、同年月中某日、同年月
    底某日，均在臺北縣三重市○○街135 號1 樓前，各次販賣
    第二級毒品甲基安非他命予己○○施用，而駕車前往交付上
    開販售之毒品甲基安非他命給己○○時，因己○○均係站在
    甲○○所駕汽車右前座旁之車外，以致當時坐於駕駛座之甲○○於交付上開毒品給己○○時，臂長不及，詎當時各次均
    搭車同行而坐於右前座之丙○○，竟均基於幫助販賣第二級
    毒品甲基安非他命之犯意，居中幫助傳遞交付上開毒品給己○○共三次。
四、又甲○○明知毒品甲基安非他命，係毒品危害防制條例規定
    之第二級毒品，亦係經中央衛生主管機關依藥事法規定，明
    令公告禁止使用之禁藥，不得轉讓，竟仍基於轉讓禁藥即毒
    品甲基安非他命之犯意，於97年7 月18日，在其臺北縣三重
    市○○路○ 段76巷1 弄2 號頂樓加蓋租屋處，無償轉讓第二
    級毒品之禁藥甲基安非他命1 包（約0.3 公克）予其同居女
    友丙○○施用（丙○○於本件所涉施用毒品部分，另經檢察
    官起訴，由本院以97年度簡字第7685號判決，判處有期徒刑
    六月確定，現在監執行中）。
五、嗣經警於依法對甲○○持用之0000000000號行動電話實施通
    訊監察時，監聽得悉上開其間洽購毒品、持有毒品等情節，
    循線於97年7 月24日晚上11時許，在其臺北縣三重市○○路
    ○ 段76巷1 弄2 號頂樓加蓋租屋處，查獲甲○○、丙○○等
    二人，並查扣得甲○○所有供犯上開販賣毒品罪所用之電子
    磅秤1 台、HYUNDAI 牌行動電話1 支（含0000000000門號之
    SIM 卡1 枚）、預備犯販賣毒品罪所用之分裝袋98只等物，
    因而查悉甲○○、丙○○上開所犯等情。
六、案經臺北市政府警察局大同分局移送臺灣板橋地方法院檢察
    署檢察官偵查起訴及追加起訴。
    理  由
一、訊據被告甲○○矢口否認有上揭販賣、持有、轉讓第二級毒
    品甲基安非他命等犯行，辯稱：伊與戊○○係合資向「小林
    」購買毒品甲基安非他命施用，又伊僅於97年4 、5 、6 月
    間，在三重市○○街伊前女友己○○住處樓下，無償拿過毒
    品甲基安非他命給己○○施用2 次，另97年4 月14日、同年
    5 月7 日、同年6 月10日這3 次，伊是叫丙○○丟錢下來給
    伊去購毒，97年6 月24日是綽號「阿昌」之丁○○要向伊借
    錢，伊係經由丙○○交付現金給丁○○，至乙○○係伊之前
    友人，伊未曾拿過毒品甲基安非他命給他施用，又伊亦無拿
    毒品甲基安非他命給伊女友丙○○施用云云。另辯護人亦為
    被告甲○○辯護稱：被告甲○○被訴7 次販賣毒品甲基安非
    他命給戊○○部分，依戊○○於審判中之證詞，與被告甲○○相約交付毒品之際，曾經目睹綽號「小林」之人在場，而
    甲○○又稱曾經有向「小林」購買毒品之經驗，且戊○○又
    稱有看到「小林」將毒品擺放於室內桌上，此與一般購買毒
    品交易情形有異，由此可證明，甲○○辯稱並未賺取差價應
    屬可信；另就被告甲○○涉嫌於97年4 月14日、5 月7 日、
    6 月10日要求丙○○將重量不等之甲基安非他命丟擲給樓下
    等候之甲○○，此部分檢察官起訴所引用之證據，除丙○○
    於偵查中出於報復之氣話外，無其他證據足以證明甲○○係
    將此等毒品販賣予他人，更何況甲○○因工作因素且又有施
    用毒品之習性，故此3 次顯非作為販賣毒品之用；至於被告
    甲○○涉嫌販賣毒品甲基安非他命予己○○部分，因己○○
    為被告甲○○之前女友，渠等原有共同施用毒品之情形，甲○○辯稱將毒品交付予己○○未收取對價，尚與一般共同施
    用者之間互相調用毒品施用之情形相符；又97年6 月24日被
    告甲○○係請丙○○交付給「阿昌」金錢，「阿昌」本名即
    丁○○，其當天係向甲○○借錢，而非購買毒品，此亦經證
    人丁○○於審理時證述明確；再被告甲○○涉嫌販賣毒品予
    乙○○部分，依乙○○於審判時之證述，因乙○○與甲○○
    間有糾紛，且該次所交付之疑係毒品之粉末狀物有問題，而
    乙○○事後非但未施用且將之丟棄，由此可見甲○○辯稱該
    次所提供之粉末狀物品並非毒品，應屬無疑；另關於被告甲○○被訴提供丙○○毒品施用之情，依丙○○審理時之證述
    ，丙○○是未經甲○○之同意，而將電視櫃裡面的吸食器中
    未施用完畢之安非他命殘渣取用，足證丙○○確實未經甲○○同意自取毒品施用，並無甲○○直接將毒品提供給丙○○
    施用之情，且於吸食器中取用安非他命之殘渣，與一般共同
    施用、無償提供毒品之情節有顯著之不同，依上所述，本案
    被告甲○○涉嫌販賣、幫助施用第二級毒品、轉讓禁藥等罪
    嫌應均尚屬不足云云。經查：
    (一)本件被告甲○○上開販賣第二級毒品甲基安非他命予戊○○共7 次等犯罪事實，業據證人戊○○於偵查中證稱：伊
      有於如附表一編號1 、2 、4 至6 、16、17所示時地，以
      伊0000000000號行動電話撥打至被告甲○○之0000000000
      號行動電話，與其聯絡洽購毒品甲基安非他命後，各以上
      開附表一編號所示之價格，向甲○○購得如附表一上開編
      號所示數量之毒品甲基安非他命共7 次施用等語屬實（見
      97年度偵字第21495 號153 至155 頁，上開證人於偵查中
      之陳述，業經具結，且核與其於警詢之陳述相符，並有上
      開行動電話通訊監察譯文佐證，無顯有不可信之情況，依
      刑事訴訟法第159 條之1 第2 項規定，得為證據），並有
      偵查卷附之其間上開行動電話門號於上開犯罪期間之通訊
      監察錄音光碟、譯文及臺灣士林地方法院核發之97年度聲
      監字第59號、97年度聲監續字第103 號、第150 號等通訊
      監察書附卷可稽、暨扣案之被告甲○○所有供犯罪所用及
      犯罪預備之電子磅秤1 台、HYUNDAI 牌行動電話1 支（含
      0000000000門號之SIM 卡1 枚）、分裝袋98只等物可資佐
      證，堪認屬實。被告甲○○雖辯稱上開係與戊○○合資向
      「小林」購毒云云，復經證人戊○○於審理時翻異前詞證
      稱附和其說云云（見本院98年10月14日審判筆錄16至25頁
      ），然核諸偵查卷附之其間上開行動電話門號通訊監察譯
      文所示，其間對話均係戊○○詢問被告甲○○處有無毒品
      、價格及尚欠未付之價款等內容，全無提及合資購毒之說
      ，且其等上開所指稱之「小林」之人，亦僅係在97年3 月
      9 日依被告甲○○指示送交戊○○所購毒品給戊○○之人
      ，屬被告甲○○該次販毒行為之共同正犯，並非其等合資
      購毒之對象，況被告甲○○於警詢、偵查中尚且曾否認與
      戊○○相識，亦未曾提及有合資向「小林」購毒之事，至
      證人戊○○於警詢、偵查則均直指係向被告甲○○購毒，
      亦未曾提及有合資向「小林」購毒之事，而其後於審理時
      亦不否認於偵查中所述均屬實，足見被告甲○○上開所辯
      合資購毒之說，顯係其飾卸之詞，與事實不符，證人戊○○於審理時證述翻異附和被告之詞，亦不足採為被告甲○○有利之認定。
    (二)次查，被告甲○○上開販賣第二級毒品甲基安非他命予己○○共5 次等犯罪事實，其中如附表一編號11、13所示2
      次販賣毒品部分，已據證人己○○於偵查中證稱：伊有於
      附表一編號11、13所示時地，以伊之0000000000號行動電
      話撥打給被告甲○○之0000000000號行動電話，向甲○○
      洽購毒品甲基安非他命，並由甲○○送至伊三重市○○街
      住處樓下交付給伊等語明確（見97年度偵字第21495 號偵
      查卷120 至121 頁，上開證人於偵查中之陳述，業經具結
      ，且核與其於警詢之陳述大致相符，並有上開行動電話通
      訊監察譯文佐證，無顯有不可信之情況，依刑事訴訟法第
      159 條之1 第2 項規定，得為證據），並有偵查卷附之其
      間上開行動電話門號於上開犯罪期間之通訊監察錄音光碟
      、譯文及臺灣士林地方法院核發之97年度聲監字第59號、
      97年度聲監續字第103 號、第150 號等通訊監察書附卷可
      資佐證；另其中如附表一編號8 至10所示3 次販賣毒品部
      分，亦據證人己○○於偵查中證稱：伊有於附表一編號8
      至10所示時地，以伊之0000000000號行動電話撥打給被告
      甲○○之0000000000號行動電話，向甲○○洽購毒品甲基
      安非他命，各買3000元、2000元、2000元，並由甲○○開
      車與丙○○送至伊三重市○○街住處樓下，由甲○○拿給
      丙○○，再轉交給伊等語明確（見97年度偵字第21495 號
      偵查卷120 至121 頁，上開證人於偵查中之陳述，業經具
      結，且核與其於警詢之陳述及被告丙○○於偵查中之陳述
      大致相符，無顯有不可信之情況，依刑事訴訟法第159 條
      之1 第2 項規定，得為證據），復經共同被告丙○○於偵
      查中證述：伊有於97年5 月初、5 月中、5 月底共3 次，
      與被告甲○○一起開車至己○○住處樓下，由甲○○將毒
      品甲基安非他命交給伊傳給己○○等語屬實（見97年度偵
      字第21495 號偵查卷114 頁），另稽之被告甲○○於偵查
      中亦曾供認其於97年4 月與證人己○○分手後，確有與被
      告丙○○一同開車至三重市○○街己○○住處樓下，經由
      丙○○將毒品甲基安非他命轉交給己○○，至少2 次之情
      （見97年度偵續字第568 號偵查卷8 頁），參互印證，復
      有扣案之被告甲○○所有供犯罪所用及犯罪預備之電子磅
      秤1 台、HYUNDAI 牌行動電話1 支（含0000000000門號之
      SIM 卡1 枚）、分裝袋98只等物可資佐證，亦堪認屬實。
      被告甲○○上開雖辯稱其係無償給予己○○2 次毒品甲基
      安非他命施用，並無販賣牟利云云，然據其與己○○間上
      開行動電話門號之通訊監察譯文所示，其間於97年6 月8
      日、同年月14日2 次之通話內容，均有明確洽談及購毒之
      價格及數量，可見其間毒品甲基安非他命之供需，顯係屬
      有償之買賣交易，而非僅係基於前男女朋友間關係或施用
      毒品同伴間情誼之無償提供或互調，況證人己○○上開於
      偵查中之證述，亦明確證稱其間此部分5 次毒品交易之價
      格及數量，益見其間此部分毒品供需確屬買賣交易無訛，
      被告甲○○上開所辯云云，要屬畏罪卸責之詞，應不足採
      。
    (三)再被告甲○○上開販賣第二級毒品甲基安非他命予「阿昌
      」之犯罪事實，亦據共同被告丙○○於偵查中供證稱：97
      年6 月24日伊之0000000000號行動電話與被告甲○○之00
      00000000號行動電話間3 次之通話內容，係「阿昌」要向
      甲○○購買1500元之毒品甲基安非他命，甲○○要伊將毒
      品甲基安非他命，送到三重市○○路上之「萊爾富」便利
      商店給「阿昌」，然後1500元的錢則由「阿昌」與甲○○
      算等語明確（見97年度偵字第21495 號偵查卷114 頁，上
      開證人於偵查中之陳述，業經具結，且核與其於警詢之陳
      述大致相符，並有上開行動電話通訊監察譯文佐證，無顯
      有不可信之情況，依刑事訴訟法第159 條之1 第2 項規定
      ，得為證據），並有偵查卷附之其間上開行動電話門號於
      上開犯罪期間之通訊監察錄音光碟、譯文及臺灣士林地方
      法院核發之97年度聲監字第59號、97年度聲監續字第103
      號、第150 號等通訊監察書附卷可稽、暨扣案之被告甲○○所有供犯罪所用及犯罪預備之電子磅秤1 台、HYUNDAI
      牌行動電話1 支（含0000000000門號之SIM 卡1 枚）、分
      裝袋98只等物可資佐證，堪認屬實。被告甲○○上開雖辯
      稱當天實係綽號「阿昌」之丁○○向其借貸1500元云云，
      復經被告甲○○聲請傳喚證人丁○○於審理時證稱附和其
      說云云（見本院98年11月18日審判筆錄4 至8 頁），另被
      告丙○○於偵查中其後亦翻異前詞附和被告甲○○上開所
      辯云云（見97年度偵續字第568 號偵查卷12頁），然核諸
      偵查卷附之被告甲○○與丙○○間上開行動電話門號通訊
      監察譯文所示，其間「甲○○：他（阿昌）要1500啦」「
      甲○○：看阿坤那裡有沒有」「丙○○：沒了啊，你丟下
      來給我」等語對話內容，顯與一般借錢之情迴異，且依共
      同被告丙○○、證人丁○○等分別於本院準備程序、審理
      時均稱：被告甲○○係丟下一個煙盒，叫丙○○拿去上開
      便利商店交給「阿昌」云云，衡諸其間既係借錢1500元，
      僅需將錢直接交付即可，何須先以煙盒裝置再持以交付，
      此交付行為亦見怪異，而與一般借錢之情不合，況被告甲○○於偵查中均未言及該「阿昌」男子即丁○○，尚且曾
      否認認識「阿昌」之人，因此證人丁○○是否即係本件上
      開之「阿昌」男子，亦非無疑，再者被告丙○○上開其後
      翻異之說詞，亦顯與其前於偵查中證述及上開通訊監察譯
      文所示對話內容相間，亦難採信，是依上所述，堪見被告
      甲○○上開所辯借錢之說，應係其飾卸之詞，與事實不符
      ，而共同被告丙○○、證人丁○○上開於審理時之翻異陳
      述、證述附和被告之詞，亦均不足採為被告甲○○有利之
      認定。
    (四)又被告甲○○上開販賣第二級毒品甲基安非他命予乙○○
      之犯罪事實，亦據證人乙○○於偵查中證稱：伊於97年
      7 月5 日以伊之0000000000號行動電話與被告甲○○之00
      00000000號行動電話間之通話內容，係向甲○○購買1500
      元之毒品甲基安非他命，甲○○在三重市○○街「萊爾富
      」交付毒品甲基安非他命給伊，伊就給甲○○1500元等語
      明確（見97年度偵字第21495 號偵查卷118 頁，上開證人
      於偵查中之陳述，業經具結，且核與其於警詢之陳述大致
      相符，並有上開行動電話通訊監察譯文佐證，無顯有不可
      信之情況，依刑事訴訟法第159 條之1 第2 項規定，得為
      證據），並有偵查卷附之其間上開行動電話門號於上開犯
      罪期間之通訊監察錄音光碟、譯文及臺灣士林地方法院核
      發之97年度聲監字第59號、97年度聲監續字第103 號、第
      150 號等通訊監察書附卷可稽、暨扣案之被告甲○○所有
      供犯罪所用及犯罪預備之電子磅秤1 台、HYUNDAI 牌行動
      電話1 支（含0000000000門號之SIM 卡1 枚）、分裝袋98
      只等物可資佐證，堪認屬實。被告甲○○上開雖辯稱伊並
      無販賣毒品甲基安非他命給乙○○云云，復經證人乙○○
      於審理時翻異前詞改稱其係請被告甲○○幫伊向朋友調購
      毒品，並非向甲○○購毒云云附和其說（見本院98年10月
      14日審判筆錄9 至16頁），然核諸偵查卷附之被告甲○○
      與證人乙○○間上開行動電話門號通訊監察譯文所示，其
      間對話內容，顯係證人乙○○直接向被告甲○○洽購毒品
      之情，並無言及請託被告甲○○代其向他人調購毒品，且
      其後發現所購毒品純度不足，亦係發簡訊逕向被告甲○○
      質問，顯與被告甲○○上開所辯及證人乙○○其後於審理
      時翻異之詞迴異不符，是依上所述，亦堪見被告甲○○上
      開所辯之詞，應係其飾卸之詞，與事實不符，而證人乙○○上開於審理時翻異附和被告之詞，亦顯不足採為被告甲○○有利之認定。
    (五)另被告甲○○上開如附表一編號3 、7 、12所示之持有第
      二級毒品甲基安非他命共3 次等犯罪事實，亦據共同被告
      丙○○於偵查中供證稱：被告甲○○有於如附表一編號3
      、7 、12所示時地，以其之0000000000號行動電話與伊之
      0000000000號行動電話通話，分別要伊幫其包裝如附表一
      上開編號所示重量之毒品甲基安非他命各1 包，丟下樓給
      他等語明確（見97年度偵字第21495 號偵查卷114 頁，上
      開證人於偵查中之陳述，業經具結，且核與其另於偵查中
      之供述相符，並有上開行動電話通訊監察譯文佐證，無顯
      有不可信之情況，依刑事訴訟法第159 條之1 第2 項規定
      ，得為證據），並有偵查卷附之其間上開行動電話門號於
      上開犯罪期間之通訊監察錄音光碟、譯文及臺灣士林地方
      法院核發之97年度聲監字第59號、97年度聲監續字第103
      號、第150 號等通訊監察書附卷可資佐證，堪認屬實。被
      告甲○○上開雖辯稱其係叫丙○○丟錢下來給其去購毒云
      云，然共同被告丙○○其後於本院審理時仍證述：被告甲○○於上開時地3 次叫伊丟下之物係毒品甲基安非他命等
      語屬實（見本院98年11月18日審判筆錄14頁），復核諸偵
      查卷附之被告甲○○與丙○○間上開行動電話門號通訊監
      察譯文所示「甲○○：你幫我秤一包0.15的。」「甲○○
      ：幫我包一包2 千的。大概0.25好了，實的。用煙盒從樓
      下丟下來。」「甲○○：你再丟1 包2 千的下來。03的。
      」等語對話內容，顯非係被告甲○○所辯之丟錢之情云云
      甚明，堪見被告甲○○上開所辯之詞，亦係其飾卸之詞，
      與事實不符，不足採信。另公訴意旨就被告甲○○此部分
      被訴犯罪事實，原係謂：被告甲○○係基於販賣毒品之犯
      意，3 次指示被告丙○○分裝好他人洽購之第二級毒品甲
      基安非他命，包裝後丟擲至樓下給甲○○，由甲○○持以
      販賣不詳之人牟利，因認此部分3 次行為，均係涉犯有販
      賣第二級毒品之罪嫌云云，按上開公訴意旨認被告甲○○
      涉有此部分之販賣第二級毒品罪3 次犯行，無非以其犯罪
      事實有證人丙○○於偵查之證述、上開通訊監察譯文、光
      碟、通訊監察書等可資佐證為其論據，惟訊據被告甲○○
      堅決否認此部分3 次行為有販賣第二級毒品之犯意，且查
      共同被告丙○○於偵查中雖證述確有要其包裝毒品甲基安
      非他命丟擲至樓下交付給被告甲○○之情屬實，然被告甲○○取得上開毒品後究係持以作何用，共同被告丙○○於
      偵查中僅證述稱：被告甲○○「應該」是要拿去賣的等語
      （見97年度偵字第21495 號偵查卷114 頁），顯屬其個人
      臆測未定之詞，而其後於偵查、審理時又供稱：不知被告
      甲○○是否拿去賣；不清楚他有拿去賣給誰；他並未說要
      做什麼等語（見上開偵查卷169 頁、97年度偵續字第568
      號偵查卷12頁、本院98年7 月24日準備程序筆錄2 頁），
      亦見共同被告丙○○並不能證明被告甲○○上開持有之毒
      品甲基安非他命，係意在販賣他人牟利，此外復查無其他
      具體證據可資證明被告甲○○持有上開各次之毒品甲基安
      非他命係欲作何用途，故僅足認被告甲○○犯有持有上開
      毒品之行為，是依上開所述，公訴意旨上開所認被告甲○○此部分3 次行為，亦均涉犯有販賣第二級毒品之行為云
      云，容有未洽，併此敘明。
    (六)又被告甲○○上開所犯如附表一編號18所示轉讓禁藥之犯
      罪事實，業據被告甲○○於偵查中供認：伊有於98年7 月
      18日免費提供毒品甲基安非他命給丙○○施用等語明確（
      見97年度偵字第21495 號偵查卷110 頁、168 頁），復經
      證人丙○○於偵查中證述屬實（見上開偵查卷113 頁、16
      8 頁），參諸證人丙○○於97年7 月24日為警查獲後採尿
      送驗，驗有甲基安非他命藥物陽性反應，經檢察官聲請簡
      易判決處刑後，由本院以97年度簡字第7685號簡易判決判
      處有期徒刑六月確定在案，此亦有上開判決在卷可稽，可
      見其於97年7 月間確有施用第二級毒品甲基安非他命之情
      ，復徵諸丙○○於上開時地係被告甲○○之同居女友，於
      偵查中亦均陳稱其施用之毒品甲基安非他命係由被告甲○○所免費提供，被告甲○○於偵查中亦均供認有免費提供
      丙○○施用毒品甲基安非他命之情，參互印證，堪認被告
      甲○○上開所供認有於上開時地無償轉讓禁藥之毒品甲基
      安非他命給丙○○施用之情屬實無誤。被告甲○○上開雖
      又翻異前詞辯稱其並無提供毒品甲基安非他命供丙○○施
      用云云，復經證人丙○○於本院審理時亦翻異前詞證稱其
      係於被告甲○○不知情下自取甲○○施用所餘之毒品施用
      云云以附和其說（見本院98年11月18日審判筆錄9 至20頁
      ），然查被告甲○○與其女友丙○○均有施用毒品甲基安
      非他命之習性，且同居共處，被告甲○○豈有於自己仍有
      持續施用上開毒品習性之情下，不提供其持有之上開毒品
      ，分予同有施用毒品習性之女友丙○○施用解癮之理，且
      其與丙○○同居共處生活一室，亦難謂其完全不知丙○○
      有施用其持有之毒品之情，是衡諸常情，被告甲○○上開
      所辯及丙○○上開翻異附和之詞，要與常情有悖，較不足
      採。況被告甲○○果真完全無提供其持有之毒品甲基安非
      他命給予其女友丙○○施用，豈會於偵查中即自白有於上
      開時地免費提供上開毒品給丙○○施用不諱，而此亦與丙○○於偵查中陳述之情相符。是依上所述，堪見被告甲○○上開所辯之說，應係其飾卸之詞，與事實不符，而證人
      丙○○於審理時翻異附和被告甲○○之詞，亦不足採為被
      告甲○○有利之認定。另公訴意旨就被告甲○○此部分被
      訴犯罪事實，原係謂：被告甲○○係基於幫助施用毒品之
      犯意，於上開時地，允諾丙○○無償施用其施用所餘之第
      二級毒品甲基安非他命，因認此部分行為，係涉犯有幫助
      施用第二級毒品之罪嫌（起訴書原誤載為「幫助施用第一
      級毒品罪嫌」，審理時已更正）云云，惟按被告甲○○免
      費提供其所有之毒品甲基安非他命給丙○○施用之行為，
      係將其所有之上開毒品之物，無償轉讓交付予丙○○施用
      ，其上開行為已非僅止於幫助施用毒品之行為，而有進一
      步之轉讓交付毒品實物之行為，衡情自應認已進而構成轉
      讓禁藥毒品甲基安非他命之犯罪，是上開公訴意旨所認被
      告甲○○此部分行為，僅涉犯有幫助施用第二級毒品之行
      為云云，尚有未洽，併此敘明。
    (七)再被告甲○○於97年3 月起至同年6 月間，以每台兩（換
      算等於37.5公克）8 萬6 千元至11萬2 千元不等之價格（
      換算每公克約2293元至2987元不等），先後多次向自稱「
      呂芳榮」真實姓名年籍不詳之成年男子，販入1/4 兩至半
      兩不等重量之第二級毒品甲基安非他命後，再以每包（重
      約0.5 公克至1 公克不等）1500元至5000元不等之價格，
      於上開時地售予上開戊○○、己○○、「阿昌」、乙○○
      等人，賺取差價牟利等事實，除上開論述之證據外，復有
      被告甲○○於警詢之供述：伊所有之毒品甲基安非他命之
      來源，係向綽號「阿翔」黃傳翔之老闆呂芳榮購買的等語
      （見97年度偵字第21495 號偵查卷14頁）、其於偵查中之
      供述：伊毒品甲基安非他命來源，係向「呂芳榮」男子買
      的，伊通常買1/4 兩或1/8 兩或半兩，伊有販賣上開毒品
      ，大概每公克賣3500元，約賺500 元等語（見上開偵查卷
      110 至111 頁）、被告甲○○之0000000000號行動電話與
      黃傳翔之0000000000號行動電話於97年3 月13日起至同年
      6 月17日間有關洽購販入毒品甲基安非他命之通訊監察譯
      文（見上開偵查卷60至74頁）、光碟、通訊監察書等，互
      核參佐，亦足認被告甲○○確有意圖營利而販賣上開毒品
      。
二、又訊據被告丙○○就有於如附表一編號3 、7 、12所示時地
    各依被告甲○○指示包裝丟擲毒品甲基安非他命1 包給甲○○、有於如附表一編號8 至10所示時地各幫被告甲○○傳遞
    毒品甲基安非他命1 包給己○○、有於如附表一編號14所示
    時地依被告甲○○指示送交毒品甲基安非他命1 包給「阿昌
    」等犯罪事實於偵查及審理時均曾已自白不諱，惟另辯稱：
    伊交付上開毒品給己○○部分，只是順手傳遞，不知其間有
    買賣毒品之情；另伊上開丟擲毒品給甲○○及幫甲○○送交
    東西給阿昌等部分，伊均不知甲○○是要做何事，亦不知甲○○有在販賣毒品云云。其辯護人亦為之辯護稱：就交付毒
    品給己○○部分，被告丙○○僅係因剛好坐在右前座，順手
    傳遞甲○○交付給己○○之物，尚難認有幫助販賣毒品之犯
    行；其次就被告丙○○丟擲毒品給甲○○部分，被告丙○○
    亦僅係依甲○○之指示丟擲，不知甲○○之目的為何，並無
    幫助販賣毒品之犯意聯絡；至被告丙○○送交毒品給阿昌部
    分，送交過程中均未接觸有金錢，亦不知甲○○指示其送交
    之目的，亦難認被告丙○○有販賣毒品之犯意聯絡云云。經
    查：
    (一)被告丙○○上開如附表一編號3 、7 、12所示之持有第二
      級毒品甲基安非他命共3 次等犯罪事實，業據被告丙○○
      於偵查中自白供稱：被告甲○○有於如附表一編號3 、7
      、12所示時地，以其之0000000000號行動電話與伊之0000
      000000號行動電話通話，分別要伊幫其包裝如附表一上開
      編號所示重量之毒品甲基安非他命各1 包，丟下樓給他等
      語明確（見97年度偵字第21495 號偵查卷114 頁、97年度
      偵續字第568 號偵查卷12頁），並有偵查卷附之其間上開
      行動電話門號於上開犯罪期間之通訊監察錄音光碟、譯文
      及臺灣士林地方法院核發之97年度聲監字第59號、97年度
      聲監續字第103 號、第150 號等通訊監察書附卷可資佐證
      ，堪認屬實。被告丙○○上開雖另辯稱：係甲○○叫其丟
      下上開毒品，但不知甲○○係要作何用云云，然稽之被告
      被告丙○○上開辯述情節，縱其不知被告甲○○要其丟擲
      交付上開毒品係作何用，惟其仍有持有上開毒品之行為甚
      明，其上開所辯並不影響其犯持有上開毒品行為之構成，
      況衡諸被告丙○○係被告甲○○同居之女友，生活關係密
      切且同居一處，復均有施用毒品習性，且能於被告甲○○
      指示後，隨即自行拿取已包裝之毒品甲基安非他命，丟擲
      交付給被告甲○○，足認上開毒品係在其與甲○○共同持
      有支配下，其亦應犯有共同持有上開毒品之行為無訛。另
      公訴意旨就被告丙○○此部分被訴犯罪事實，原係謂：被
      告甲○○係基於販賣毒品之犯意，3 次指示被告丙○○分
      裝好他人洽購之第二級毒品甲基安非他命，包裝後丟擲至
      樓下給甲○○，由甲○○持以販賣不詳之人牟利，因認被
      告丙○○此部分3 次行為，均係涉犯有幫助販賣第二級毒
      品之罪嫌云云，然按上開公訴意旨認被告甲○○涉有此部
      分之販賣第二級毒品罪3 次犯行，無非以其犯罪事實有被
      告丙○○於偵查之證述、上開通訊監察譯文、光碟、通訊
      監察書等可資佐證為其論據，惟訊據被告甲○○堅決否認
      此部分3 次行為有販賣第二級毒品之犯意，且查被告丙○○於偵查中雖證述確有要其包裝毒品甲基安非他命丟擲至
      樓下交付給被告甲○○之情屬實，然被告甲○○取得上開
      毒品後究係持以作何用，被告丙○○於偵查中僅證述稱：
      被告甲○○「應該」是要拿去賣的等語（見97年度偵字第
      21495 號偵查卷114 頁），顯屬其個人臆測未定之詞，而
      其後於偵查、審理時又供稱：不知被告甲○○是否拿去賣
      ；不清楚他有拿去賣給誰；他並未說要做什麼等語（見上
      開偵查卷169 頁、97年度偵續字第568 號偵查卷12頁、本
      院98年7 月24日準備程序筆錄2 頁），亦見被告丙○○並
      不能證明被告甲○○上開持有之毒品甲基安非他命，係持
      以販賣他人牟利，此外復查無其他具體證據可資證明被告
      甲○○持有上開各次之毒品甲基安非他命係欲作何用途，
      故僅足認被告甲○○犯有持有上開毒品之行為，從而被告
      甲○○既未能證明構成販賣毒品之正犯，則遑論被告丙○○能構成販賣毒品之幫助犯，是依上開所述，公訴意旨上
      開所認被告丙○○此部分3 次行為，均涉犯有幫助販賣第
      二級毒品之行為云云，即有未洽，併此敘明。
    (二)次查被告丙○○上開如附表一編號8 至10所示之各次幫助
      被告甲○○傳遞販賣之毒品甲基安非他命1 包給己○○等
      犯罪事實，亦已據被告丙○○於偵查中自白：伊有於97年
      5 月初、5 月中、5 月底共3 次，與被告甲○○一起開車
      至己○○住處樓下，由甲○○將毒品甲基安非他命交給伊
      傳給己○○等語屬實（見97年度偵字第21 495號偵查卷11
      4 頁），復據證人己○○於偵查中證稱：伊有於附表一編
      號8 至10所示時地，以伊之0000000000號行動電話撥打給
      被告甲○○之0000000000號行動電話，向甲○○洽購毒品
      甲基安非他命，各買3000元、2000元、2000元，並由甲○○開車與丙○○送至伊三重市○○街住處樓下，由甲○○
      拿給丙○○，再轉交給伊等語明確（見97年度偵字第2149
      5 號偵查卷120 至121 頁），另稽之共同被告甲○○於偵
      查中亦曾證述：伊有於97年4 月與證人己○○分手後，確
      有與被告丙○○一同開車至三重市○○街己○○住處樓下
      ，經由坐在副駕駛座之丙○○將毒品甲基安非他命轉交給
      己○○，至少2 次之情（見97年度偵續字第568 號偵查卷
      8 頁），參互印證，復有扣案之被告甲○○所有供犯罪所
      用及犯罪預備之電子磅秤1 台、HYUNDAI 牌行動電話1 支
      （含0000000000門號之SIM 卡1 枚）、分裝袋98只等物可
      資佐證，亦堪認屬實。被告丙○○上開雖辯稱其僅係順手
      傳遞上開毒品，並不知其間有交易毒品之情云云，然據證
      人己○○上開於偵查中之證述，亦明確證稱其間此部分3
      次毒品交易之價格及數量，其間此部分毒品供需確屬買賣
      交易無訛，況依上述犯罪事實，被告甲○○自97年3 月間
      起即有販賣毒品甲基安非他命之行為，而被告丙○○係其
      同居女友，豈有不知被告甲○○上開販賣毒品給己○○之
      情，再者衡諸己○○係被告甲○○之前女友，被告丙○○
      於情感上豈容被告甲○○上開多次無償提供毒品供己○○
      施用，是衡情證人己○○上開所述此部分3 次行為均係向
      被告甲○○價購毒品甲基安非他命之情，應係屬實無訛，
      從而可見被告丙○○上開所辯云云，要屬畏罪卸責之詞，
      應不足採。又衡諸被告丙○○此部分3 次行為，均係於與
      被告甲○○同行開車至上址己○○住處樓下，交付甲○○
      售予己○○之毒品甲基安非他命，而於甲○○坐在駕駛座
      上拿出毒品著手實行交付毒品給立於其車右側右前座車旁
      之己○○時，因甲○○手臂距離不足，其因坐於該車右前
      座，即居中出手幫助傳遞該毒品交付給己○○等情，被告
      丙○○應均係基於幫助販賣毒品之犯意，於被告甲○○著
      手販賣毒品之交付要件行為時，從中協助傳遞，完成被告
      甲○○之交付毒品行為，非獨立著手販賣毒品之交付要件
      行為，是其上開行為應屬販賣毒品之幫助行為，亦堪認無
      訛。
    (三)再被告丙○○上開如附表一編號14所示之依被告甲○○指
      示送交販售之毒品甲基安非他命1 包給「阿昌」之犯罪事
      實，亦據被告丙○○於偵查中自白供稱：97年6 月24日伊
      之0000000000號行動電話與被告甲○○之0000000000號行
      動電話間3 次之通話內容，係「阿昌」要向甲○○購買15
      00元之毒品甲基安非他命，甲○○要伊將毒品甲基安非他
      命，送到三重市○○路上之「萊爾富」便利商店給「阿昌
      」，然後1500元的前則由「阿昌」與甲○○算等語明確（
      見97年度偵字第21495 號偵查卷114 頁），並有偵查卷附
      之其間上開行動電話門號於上開犯罪期間之通訊監察錄音
      光碟、譯文及臺灣士林地方法院核發之97 年 度聲監字第
      59號、97年度聲監續字第103 號、第150 號等通訊監察書
      附卷可稽、暨扣案之共同被告甲○○所有供犯罪所用及犯
      罪預備之電子磅秤1 台、HYUNDAI 牌行動電話1 支（含00
      00000000門號之SIM 卡1 枚）、分裝袋98只等物可資佐證
      ，堪認屬實。被告丙○○上開雖辯稱伊不知甲○○係販賣
      毒品給「阿昌」云云，然核諸偵查卷附之被告甲○○與丙○○間上開行動電話門號通訊監察譯文所示，其間「甲○○：他（阿昌）要1500啦」「甲○○：看阿坤那裡有沒有
      」「丙○○：沒了啊，你丟下來給我」等語對話內容，顯
      見被告甲○○於通話中已有向被告丙○○提及購毒價金一
      節，況在此之前被告甲○○已有上開多次販賣毒品甲基安
      非他命之情，被告丙○○係其同居女友，並有施用毒品習
      性，且經常於被告甲○○販毒時同行，被告丙○○應無不
      知本件此部分之事實，係被告甲○○與阿昌間在進行毒品
      甲基安非他命買賣之交易。另公訴意旨雖謂被告丙○○此
      部分之行為，亦應係構成幫助販賣第二級毒品犯行云云，
      然按刑法上之幫助犯，係指以幫助之意思，對於正犯資以
      助力，而未參與實行犯罪之行為者而言，如就構成犯罪事
      實之一部，已參與實行即屬共同正犯，核諸被告丙○○此
      部分送交毒品之行為，已係著手實行於販賣毒品之構成要
      件行為，顯已屬販賣毒品之共同正犯，則不論其係以自己
      犯罪意思或幫助被告甲○○販毒之意思而參與實行，均不
      影響其為共同正犯之認定，故其此部分行為應已構成販賣
      第二級毒品甲基安非他命之犯罪，公訴意旨上開所認僅論
      以幫助販賣第二級毒品罪云云，容有未洽，併此敘明。另
      被告甲○○雖於審理時聲請傳喚證人丁○○證述附和其說
      其間僅係金錢借貸而已云云（見本院98年11月18日審判筆
      錄4 至8 頁），另被告丙○○於偵查中其後亦翻異前詞附
      和被告甲○○上開所辯云云（見97年度偵續字第568 號偵
      查卷12頁），然核諸偵查卷附之被告甲○○與丙○○間上
      開行動電話門號通訊監察譯文所示，其間「甲○○：他（
      阿昌）要1500啦」「甲○○：看阿坤那裡有沒有」「丙○○：沒了啊，你丟下來給我」等語對話內容，顯與一般借
      錢之情迴異，且依證人丁○○於本院審理時稱：被告甲○○係丟下一個煙盒，叫丙○○拿去上開便利商店交給「阿
      昌」云云，衡諸其間既係借錢1500元，僅需將錢直接交付
      即可，何須先以煙盒裝置再持以交付，此交付行為亦見怪
      異，而與一般借錢之情不合，況被告甲○○於偵查中均未
      言及該「阿昌」男子即丁○○，尚且曾否認認識「阿昌」
      之人，因此證人丁○○是否即係本件上開之「阿昌」男子
      ，亦非無疑，堪見被告甲○○上開所辯借錢之說，與事實
      不符，應不足採，從而證人丁○○上開於審理時證述附和
      被告甲○○之詞，亦不足採為被告丙○○有利之認定。
三、綜上所述，被告甲○○、丙○○上開所辯，顯係事後畏罪飾
    卸之詞，而辯護人辯護意旨，亦不足據以為被告有利之認定
    ，均不足採。是本件被告甲○○、丙○○上揭等犯行，事證
    均已臻明確，堪以認定，應予依法論科。
四、本件被告甲○○於上開犯罪行為後，毒品危害防制條例第4
    條第2 項販賣第二級毒品之刑罰規定，業於98年5 月20日修
    正公布，將其中併科罰金新臺幣七百萬元以下之法定刑度，
    予以修正提高至併科罰金新臺幣一千萬元以下，並已於98年
    11月20日生效施行，是經依同法第2 條規定綜合比較新舊法
    結果，被告甲○○本件上開所犯之販賣第二級毒品罪部分，
    依修正前之舊法規定處斷，較為有利，自應適用修正前之舊
    法上開規定處斷。是核本件被告甲○○上揭所為，分別係犯
    如附表一所示修正前之毒品危害防制條例第4 條第2 項之販
    賣第二級毒品罪（如附表一編號1 、2 、4 至6 、8 至11、
    13至17所示部分）共14罪、毒品危害防制條例第11條第2 項
    之持有第二級毒品罪（如附表一編號3 、7 、12所示部分）
    共3 罪、藥事法第83條第1 項之轉讓禁藥罪（如附表一編號
    18所示部分）。其上開所犯轉讓禁藥之第二級毒品甲基安非
    他命部分，按毒品甲基安非他命係毒品危害防制條例第2 條
    第2 項第2 款所規定之第二級毒品，且屬安非他命類(Amphe
     tamine-like) 藥品，係經中央衛生主管機關依藥事法規定
    ，明令公告禁止使用之禁藥（參見行政院衛生署75年7 月11
    日衛署藥字第597627號函）；又按轉讓禁藥之毒品安非他命
    行為，毒品危害防制條例第8 條第2 項及藥事法第83 條 第
    1 項均設有處罰規定，為法規競合，應依一般法理擇一適用
    ，衡諸上開毒品危害防制條例之規定與藥事法之規定，其間
    雖有特別法及普通法之法規競合關係，惟依上開二法規定之
    法定刑比較之，轉讓第二級毒品之數量如未達行政院訂定之
    加重其刑之數量標準即淨重10公克以上者（參見行政院93年
    1 月7 日院臺法字第0930080551號、98年11月20日院臺法字
    第0980073647號等令），上開毒品危害防制條例規定之法定
    刑顯輕於上開藥事法規定之法定刑，如逕依特別法優於普通
    法之原則論以上開毒品危害防制條例規定之罪，則量刑上恐
    有失衡之虞，是於此未達加重其刑標準之情形，應依重法優
    於輕法之原則，論以適用上開藥事法規定之罪處斷，較符法
    理，故核被告甲○○上開此部分所為，其轉讓第二級毒品之
    數量，未達行政院訂定發布之上開加重其刑數量標準（即第
    二級毒品淨重10公克以上），無須依法加重其刑，是依上所
    述，其係犯藥事法第83條第1 項之轉讓禁藥罪，原公訴意旨
    認其此部分所為係犯刑法第30條、毒品危害防制條例第10條
    第2 項（起訴書原誤載為同條第1 項，業經公訴人於審理中
    更正）之幫助施用第二級毒品罪嫌云云，然核其行為係將其
    所有之毒品甲基安非他命，無償交付移轉所有供被告丙○○
    施用，而非僅止於幫助施用毒品之行為，應已構成轉讓禁藥
    毒品甲基安非他命之犯罪，公訴意旨上開所認容有未洽，惟
    其起訴之社會基本事實相同，爰逕予變更起訴法條論究。另
    其上開所犯3 次持有第二級毒品罪各罪部分，原公訴意旨認
    其此部分各次所為，亦均係犯修正前之毒品危害防制條例第
    4 條第2 項之販賣第二級毒品罪嫌云云，然依上述理由，此
    部分各罪並無具體證據可資進一步證明被告甲○○其後確有
    持以販賣他人之犯行，故僅足確認其此部分各次行為僅有構
    成持有第二級毒品罪之犯行，是公訴意旨此部分上開所認，
    亦有未洽，惟本院此所認其犯持有第二級毒品行為，係其原
    被訴販賣第二級毒品行為之低度行為，故其此部分3 次犯罪
    均屬其被訴犯罪事實之減縮，爰就原起訴之販賣第二級毒品
    行為，不另為無罪之諭知。再其所犯上開販賣、轉讓毒品甲
    基安非他命等各罪前持有之低度行為，應為其後販賣、轉讓
    之高度行為所吸收，均不另論罪。又其上開所犯如附表一編
    號1 、14所示之販賣第二級毒品罪、編號3 、7 、12所示之
    持有第二級毒品罪等部分，分別與「小林」之成年男子、被
    告丙○○間，有犯意聯絡及行為分擔，均為共同正犯。另其
    上開所犯14次販賣第二級毒品罪各罪，衡諸其係一時貪圖利
    益致罹重罪，且其各次販賣予戊○○、己○○、「阿昌」、
    乙○○等人之毒品甲基安非他命數量，均僅有1 包0.5 至1
    公克之微量，僅供個人施用之數量，每包所賺利益非鉅，與
    販毒大盤毒梟所獲鉅利，相去甚遠，再者其上開販毒區域、
    對象亦屬有限，危害尚非廣大，依罪刑比例原則，其此部分
    各次所犯罪刑要屬情輕法重，堪予憫恕，雖科以法定最低度
    之刑，猶嫌過重，爰依刑法第59條規定，就其上開所犯14次
    販賣第二級毒品罪，均予減輕其刑。再其上開所犯販賣第二
    級毒品罪共14罪、持有第二級毒品罪共3 罪及轉讓禁藥等各
    罪間，均係基於各別犯意為之，所犯行為互殊，時地互異，
    所犯罪名亦有所不同，應予分論併罰。爰審酌被告甲○○其
    個人原有施用毒品不法習性，進而販賣毒品牟取不法利益，
    對社會所生危害非淺，復明知依法不得非法持有、轉讓毒品
    ，仍明知故犯，助長毒品散布及他人施用毒品，對社會亦生
    危害，此外並兼衡其上開各罪犯行之動機、目的、方法、販
    賣、持有、轉讓毒品等情節、所獲不法利益及犯後之態度等
    一切情狀，各量處如主文所示之刑，並定其應執行之刑。又
    其上開如附表一編號1 、2 、4 至6 、8 至11、13至17所示
    之販賣第二級毒品罪等部分，未扣案之各次販賣毒品所得15
    00元至5000元不等之現金，均係各次販毒所得財物，應按其
    各次犯罪，分別依毒品危害防制條例第19條第1 項規定，就
    其如附表一編號2 、4 至6 、8 至11、13、15至17所示之各
    次販賣毒品所得財物，併予宣告沒收，如全部或一部不能沒
    收時，以財產抵償之；次就其如附表一編號1 所示之共同販
    賣毒品所得財物，併予宣告應與共同正犯「小林」連帶沒收
    ，如全部或一部不能沒收時，以其與「小林」之財產連帶抵
    償之；再就其如附表一編號14所示之共同販賣毒品所得財物
    ，併予宣告應與共同正犯丙○○連帶沒收，如全部或一部不
    能沒收時，以其與丙○○之財產連帶抵償之。另扣案之電子
    磅秤1 台、HYUNDAI 牌行動電話1 支（含0000000000門號SI
    M 卡1 枚）等物，則係其所有作為各次販售毒品數量之秤重
    分裝、聯絡販賣毒品事宜等所用之物，屬供犯上開各次販賣
    第二級毒品罪所用之物，並依同條例第19條第1 項規定，按
    其各次所犯分別宣告沒收。又扣案之分裝袋98只，係其所有
    作為各次販售毒品之盛裝使用，屬其供犯販賣第二級毒品罪
    預備之物，則另依刑法第38條第1 條第2 款規定，按其各次
    所犯併予分別宣告沒收。至另扣案之毒品安非他命1 包（淨
    重0.27公克）、安非他命吸食器玻璃球1 個、NOKIA 牌、SO
    NY ERICSSON 牌行動電話各1 支（各含0000000000、000000
    0000等門號SIM 卡1 枚）及現金10萬7600元等物，雖均係被
    告所有之物，惟上開毒品安非他命1 包、吸食器玻璃球等物
    ，均係被告供犯施用第二級毒品罪所用之物，與其本件上開
    犯行均無涉；又上開行動電話2 支（含SIM 卡），並無證據
    可資證明係被告甲○○供販毒聯絡所用之物，亦與其上開所
    犯持有、轉讓毒品等行為無關，故亦與其上開犯行均無涉；
    另現金10萬7600元，據被告甲○○辯陳其中8 萬元係其向他
    人借貸款項，其餘2 萬7600元則係其酒店工作所得，復經被
    告丙○○上開扣案現金中8 萬元係被告甲○○向他人之借款
    屬實，且亦無具體證據可資證明此部分扣案現金係被告甲○○上開販毒所得財物，亦難確認與其本件上開犯行有關，故
    依上開所述，此部分扣案之物均不予宣告沒收，附此敘明。
五、次按本件被告丙○○於上開犯罪行為後，毒品危害防制條例
    第4 條第2 項販賣第二級毒品之刑罰規定，業於98年5 月20
    日修正公布，將其中併科罰金新臺幣七百萬元以下之法定刑
    度，予以修正提高至併科罰金新臺幣一千萬元以下，並已於
    98年11月20日生效施行，是經依同法第2 條規定綜合比較新
    舊法結果，被告丙○○本件上開所犯之幫助販賣第二級毒品
    、販賣第二級毒品等罪部分，本因依修正前之舊法規定處斷
    ，較為有利，惟復按毒品危害防制條例第17條規定，亦經同
    時修正，增訂同條第2 項「犯第4 條至第8 條之罪於偵查及
    審判中均自白者，減輕其刑」之規定，是經依同法第2 條規
    定併與上開同條例第4 條第2 項修正規定，綜合比較新舊法
    結果，新法販賣第二級毒品罪規定之併科罰金法定刑度雖經
    修正提高，惟如復依上開修正增訂之自白減刑規定減輕其刑
    ，修正後之販賣第二級毒品罪規定，反而較為有利，因此衡
    諸本件被告丙○○上開所犯之幫助販賣第二級毒品、販賣第
    二級毒品罪部分，並有新法自白減刑規定之適用，依修正後
    之上開規定處斷，顯較為有利，自應整體適用新法之上開規
    定處斷。是核被告丙○○上揭所為，分別係犯毒品危害防制
    條例第11條第2 項之持有第二級毒品罪（如附表一編號3、7
    、12所示部分）共3 罪、刑法第30條、修正後之毒品危害防
    制條例第4 條第2 項之幫助販賣第二級毒品罪（如附表一編
    號8 至10所示部分）共3 罪、同條例第4 條第2 項之販賣第
    二級毒品罪（如附表一編號14所示部分）。其上開所犯持有
    第二級毒品罪、販賣第二級毒品罪等部分，公訴意旨原認均
    係犯幫助販賣第二級毒品罪嫌云云，惟依上述理由，其上開
    所犯如附表一編號3 、7 、12所示之3 次持有第二級毒品罪
    各罪部分，並無具體證據可資證明被告甲○○其後確有持以
    販賣他人之犯行，故僅足確認被告甲○○此部分各次行為僅
    有構成持有第二級毒品罪之犯行，則正犯被告甲○○既不足
    論以販賣第二級毒品犯罪，遑論被告丙○○有何幫助被告甲○○販賣第二級毒品之犯行，是核諸被告丙○○於本件各次
    犯罪時地係被告甲○○同居女友，且依被告甲○○指示包裝
    第二級毒品甲基安非他命後，丟擲交付給被告甲○○，其各
    次行為亦僅足認構成持有第二級毒品犯罪，公訴意旨此部分
    上開所認，容有未洽，惟本院此所認其犯持有第二級毒品行
    為，係其原被訴幫助販賣第二級毒品行為之低度行為，故其
    此部分3 次犯罪均屬其被訴犯罪事實之減縮，爰就原起訴之
    幫助販賣第二級毒品行為，不另為無罪之諭知；又其上開所
    犯如附表一編號14所示之販賣第二級毒品部分，核其此部分
    行為係依被告甲○○指示，將被告甲○○販賣給「阿昌」之
    第二級毒品甲基安非他命，持以送交「阿昌」，按刑法上之
    幫助犯，係指以幫助之意思，對於正犯資以助力，而未參與
    實行犯罪之行為者而言，如就構成犯罪事實之一部，已參與
    實行即屬共同正犯，被告丙○○此部分既已實行送交毒品之
    販賣毒品構成要件之行為，則不論其係以自己犯罪意思或幫
    助被告甲○○販毒之意思而參與實行，均不影響其為共同正
    犯之認定，故其此部分行為應已構成販賣第二級毒品甲基安
    非他命之犯罪，公訴意旨上開所認僅論以幫助販賣第二級毒
    品罪云云，容有未洽，惟其起訴之社會基本事實相同，爰逕
    予變更起訴法條論究。再其上開所犯幫助販賣、販賣毒品甲
    基安非他命等罪前持有之低度行為，應為其後幫助販賣、販
    賣之高度行為所吸收，均不另論罪。又其上開所犯如附表一
    編號3 、7 、12所示之持有第二級毒品罪、編號14所示之販
    賣第二級毒品罪等部分，分別被告甲○○間，有犯意聯絡及
    行為分擔，均為共同正犯。再被告丙○○前曾於95年間因施
    用毒品、轉讓第一級毒品等案件，分別經本院以95年度訴字
    第1895號、95年度訴字第1922號等判決，各判處有期徒刑八
    月、四月（以上二徒刑並經定執行刑十月）、一年八月確定
    ，其後上開徒刑八月、四月復經減刑各減為四月、二月，再
    與上開徒刑一年八月更定應執行刑一年十一月，經執行後甫
    於97年1 月18日縮刑假釋出監，至97年3 月14日縮刑期滿執
    行完畢，有臺灣高等法院被告前案紀錄表在卷可稽，被告丙○○前受有期徒刑執行完畢後，於五年以內故意再犯本件有
    期徒刑以上之上開各罪，均為累犯，應依刑法第47條第1 項
    規定，各加重其刑（所犯幫助販賣第二級毒品、販賣第二級
    毒品等罪部分，僅就有期徒刑部分加重）。又本件被告丙○○於犯如附表一編號8 至10所示之幫助販賣第二級毒品、編
    號14所示之販賣第二級毒品等罪部分，於偵查及本院審理時
    ，均已有自白其有上開各罪客觀犯罪行為不諱，雖其後另辯
    陳上開意旨云云，惟此屬法律適用之辯陳或其自白後之翻異
    前詞等情，均不影響其上開自白之成立，是依上開所述新舊
    法比較結果，其上開各罪自應整體適用新法規定，依上開修
    正後之毒品危害防制條例第17條第2 項規定，各減輕其刑。
    再其所犯如附表一編號8 至10所示之3 次幫助販賣第二級毒
    品罪部分，均係幫助他人犯罪，爰依刑法第30條第2 項規定
    按正犯之刑各遞減輕之。另其上開所犯如附表一編號14所示
    之販賣第二級毒品罪，衡諸其係一時失慮，依其同居男友指
    示送交毒品，而致罹重罪，且其送交「阿昌」之毒品甲基安
    非他命數量，僅有1 包0.5 公克之微量，僅供個人施用之數
    量，其個人並無賺取販毒利益，依罪刑比例原則，其此部分
    所犯罪刑要屬情輕法重，堪予憫恕，雖科以法定最低度之刑
    ，猶嫌過重，爰依刑法第59條規定，就其上開所犯販賣第二
    級毒品罪，再予遞減輕其刑。再其上開所犯持有第二級毒品
    罪共3 罪、幫助販賣第二級毒品罪共3 罪及販賣第二級毒品
    罪等各罪間，均係基於各別犯意為之，所犯行為互殊，時地
    互異，所犯罪名亦有所不同，應予分論併罰。爰審酌被告丙○○雖其個人有施用毒品不法習性，惟係因其同居男友甲○○從事販賣毒品牟取不法利益，因而犯有上開各罪行為，雖
    其上開各罪行為對社會亦生有危害，助長毒品散布及他人施
    用毒品，然其惡性非大，共犯行為情節均尚屬輕微，此外並
    兼衡其上開各罪犯行之動機、目的、方法、販賣、持有、幫
    助販賣毒品等情節、所獲不法利益及犯後自白之態度等一切
    情狀，各量處如主文所示之刑，並定其應執行之刑。又其上
    開所犯如附表一編號14所示之共同販賣第二級毒品罪部分，
    未扣案之與被告甲○○共犯販賣毒品所得1500元之現金，係
    販毒所得財物，應依毒品危害防制條例第19條第1 項規定，
    併予宣告應與共同正犯甲○○連帶沒收，如全部或一部不能
    沒收時，以其與甲○○之財產連帶抵償之。另扣案之電子磅
    秤1 台、HYUNDAI 牌行動電話1 支（含0000000000門號SIM
    卡1 枚）等物，則係其犯上開販賣第二級毒品罪之共同正犯
    甲○○所有作為該次販售毒品數量之秤重分裝、聯絡販賣毒
    品事宜等所用之物，屬供犯上開該次販賣第二級毒品罪所用
    之物，並依同條例第19條第1 項規定，併予宣告沒收。又扣
    案之分裝袋98只，係其犯上開販賣第二級毒品罪之共同正犯
    甲○○所有作為預備販售毒品之盛裝使用，屬其供共犯販賣
    第二級毒品罪預備之物，則另依刑法第38條第1 條第2 款規
    定，併予宣告沒收。至另扣案之共犯被告甲○○所有之毒品
    安非他命1 包（淨重0.27公克）、安非他命吸食器玻璃球1
    個、NO KIA牌、SONY ERICSSON 牌行動電話各1 支（各含
    00000000 00 、0000000000等門號SIM 卡1 枚）、現金10萬
    7600元及其所有之SONY ERICSSON 牌行動電話1 支（含
    0000000000門號之SIM 卡1 枚）等物，雖分別係被告丙○○
    與甲○○所有之物，惟上開毒品安非他命1 包、吸食器玻璃
    球等物，均係被告甲○○個人所有供犯施用第二級毒品罪所
    用之物，與其本件上開犯行均無涉；又其及甲○○所有之上
    開行動電話3 支（含SIM 卡），並無證據可資證明係被告甲○○供販毒聯絡所用之物，亦與其上開所犯持有、幫助販賣
    毒品等行為無關，故亦與其上開犯行均無涉；另現金10萬
    7600元，據被告甲○○辯陳其中8 萬元係其向他人借貸款項
    ，其餘2 萬7600元則係其酒店工作所得，此亦經被告丙○○
    陳稱上開扣案現金中8 萬元係被告甲○○向他人之借款屬實
    ，且亦無具體證據可資證明此部分扣案現金係被告甲○○上
    開販毒所得財物，亦難確認與其本件上開犯行有關，故依上
    開所述，此部分扣案之物亦均不予宣告沒收，附此敘明。
六、又公訴意旨另謂：被告甲○○除上開所犯如附表一編號18所
    示之轉讓禁藥罪（原公訴意旨認係犯幫助施用第二級毒品罪
    嫌）外，另有如附表二編號1 所示之幫助施用第二級毒品多
    次之犯罪事實，因認被告甲○○另涉犯有如附表二編號1 所
    示之幫助施用第二級毒品罪嫌多罪云云（經核此部分被訴事
    實，亦應係涉犯藥事法第83條第1 項之轉讓禁藥或毒品危害
    防制條例第8 條第2 項之轉讓第二級毒品等罪嫌）。按公訴
    人認被告甲○○涉有此部分之幫助施用第二級毒品罪之多次
    犯行，無非以其犯罪事實有被告甲○○之供述、證人丙○○
    於警詢、偵查之證述、臺灣板橋地方法院檢察署檢察官97年
    度毒偵字第6307、6566號聲請簡易判決處刑書等可資佐證為
    其論據。惟訊據被告甲○○堅決否認有如附表二編號1 所示
    之多次幫助施用第二級毒品等犯行，辯稱：伊並無於上開時
    地拿毒品甲基安非他命給丙○○施用，因丙○○係其同居女
    友，欲與伊生小孩，且丙○○出監後亦曾向其家人承諾要戒
    除施用毒品，故伊叫她不能施用毒品，伊不知丙○○私下有
    無偷用等語。按犯罪事實應依證據認定之，無證據不得認定
    其犯罪事實，刑事訴訟法第154 條第2 項定有明文。而所謂
    證據，係指足以證明被告確有犯罪行為之積極證據而言，該
    項證據須適於為被告犯罪之證明者，始得採為斷罪之資料（
    參照最高法院69年臺上字第4913號判例要旨）。又按認定犯
    罪事實所憑之證據，必須達於一般人均可得確信其為真實之
    程度，而無合理之懷疑存在時，始得據為被告有罪之認定，
    倘若犯罪事實之證明尚未達此一程度，仍有合理之懷疑存在
    ，則應為被告有利之推定，仍不能遽為被告有罪之判斷（參
    見最高法院76年度臺上字第4986號判例、91年度臺上字第39
    號刑事判決等意旨）。經查：
    (一)證人丙○○雖於警詢、偵查中均指證被告甲○○有於97年
      5 月初起至同年6 月間，免費提供毒品甲基安非他命供其
      施用多次云云。然被告甲○○於警詢、偵審中除供認有於
      如附表一編號18所示之時地，無償轉讓毒品甲基安非他命
      供丙○○施用1 次外，堅決否認有於上開97年5 月初起至
      同年7 月18日前期間，另無償轉讓毒品甲基安非他命供丙○○施用多次。且被告甲○○此部分被訴犯行罪嫌，除證
      人丙○○一人之證述外，查無其他具體之積極證據可資佐
      證，又為被告甲○○所堅決否認，起訴意旨就此部分論告
      之犯罪事實所憑之證據，顯未能達於一般人均可得確信其
      為真實之程度，，仍有合理之懷疑存在，是依上揭規定及
      說明，則應為被告有利之推定，仍不能遽為被告有罪之判
      斷。況證人丙○○其後於本院審理時復翻異前詞改證稱：
      被告甲○○會管伊罵伊，要伊不要施用毒品，甲○○並未
      曾直接將毒品交給伊施用，伊都是拿甲○○施用剩下的毒
      品來施用，伊不清楚甲○○是否知道伊會去施用他施用剩
      下的毒品等語（見本院98年11月18日審判筆錄10至20頁）
      ，雖其上開證述有迴護被告甲○○之虞，難以俱信，惟亦
      尚難以此據認確信被告甲○○確有上開被訴之犯罪。至上
      開臺灣板橋地方法院檢察署檢察官97年度毒偵字第6307、
      6566號聲請簡易判決處刑書之起訴意旨，亦僅認丙○○有
      於97年7 月25日為警採尿回溯前96小時內之某時許，在不
      詳處所施用第二級毒品甲基安非他命1 次，並經本院以97
      年度簡字第7685號判決，判處有期徒刑六月確定，確認無
      訛，此有上開聲請簡易判決處刑書、刑事簡易判決在卷可
      稽，顯亦不足據以佐證被告甲○○此部分被訴犯行。
    (二)綜上所述，尚難確認被告甲○○犯有如附表二編號1 所示
      被訴幫助施用第二級毒品多次之犯罪事實，此外復查無其
      他積極證據足認被告甲○○確有此部分多次犯行，是本件
      此部分，均不能證明被告甲○○犯罪，自應均另為無罪判
      決之諭知。
據上論斷，應依刑事訴訟法第299 條第1 項前段、第300 條、第
301 條第1 項，修正前、後之毒品危害防制條例第4 條第2 項、
毒品危害防制條例第11條第2項、修正後第17條第2項、第19條第
1項，藥事法第83條第1項，刑法第2條第1項前段、但書、第11條
、第28條、第30條、第47條第1項、第59條、第51條第5款、第38
條第1項第2款，判決如主文。
本案經檢察官李超偉到庭執行職務
中    華    民    國    98    年    12    月    9     日
                刑事第二庭  審判長法  官  李  釱  任
                                  法  官  陳  正  偉
                                  法  官  彭  全  曄
以上正本證明與原本無異。
如不服本判決應於收受送達後十日內向本院提出上訴書狀，並應
敘述具體理由；其未敘述上訴理由者，應於上訴期間屆滿後二十
日內向本院補提理由書（均須按他造當事人之人數附繕本）「切
勿逕送上級法院」。
                                  書記官  謝  雪  紅
中    華    民    國    98    年    12    月    18    日
附錄本案論罪科刑法條全文：毒品危害防制條例第4 條、第11條
                          、藥事法第83條
毒品危害防制條例第4條
製造、運輸、販賣第一級毒品者，處死刑或無期徒刑；處無期徒
刑者，得併科新臺幣 1 千萬元以下罰金。
製造、運輸、販賣第二級毒品者，處無期徒刑或 7 年以上有期徒
刑，得併科新臺幣 7 百萬元以下罰金。
製造、運輸、販賣第三級毒品者，處 5 年以上有期徒刑，得併科
新臺幣 5 百萬元以下罰金。
製造、運輸、販賣第四級毒品者，處 3 年以上 10 年以下有期徒
刑，得併科新臺幣 3 百萬元以下罰金。
製造、運輸、販賣專供製造或施用毒品之器具者，處 1 年以上 7
年以下有期徒刑，得併科新臺幣 1 百萬元以下罰金。
前五項之未遂犯罰之。
毒品危害防制條例第11條
持有第一級毒品者，處 3 年以下有期徒刑、拘役或新臺幣 5 萬
元以下罰金。
持有第二級毒品者，處 2 年以下有期徒刑、拘役或新臺幣 3 萬
元以下罰金。
持有專供製造或施用第一、二級毒品之器具者，處 1 年以下有期
徒刑、拘役或新臺幣 1 萬元以下罰金。
持有毒品達一定數量者，加重其刑至二分之一，其標準由行政院
定之。
藥事法第83條
明知為偽藥或禁藥，而販賣、供應、調劑、運送、寄藏、牙保、
轉讓或意圖販賣而陳列者，處7年以下有期徒刑，得併科新臺幣5
百萬元以下罰金。
犯前項之罪，因而致人於死者，處 7 年以上有期徒刑，致重傷者
，處 3 年以上 12 年以下有期徒刑。
因過失犯第 1 項之罪者，處 2 年以下有期徒刑、拘役或科新臺
幣 30 萬元以下罰金。
第 1 項之未遂犯罰之。
--------------------------------------------------------
附表一：
┌─┬────┬────┬──────────┬────────┬───────────┐
│編│犯罪時間│犯罪地點│ 犯   罪   行   為  │所犯罪名及宣告刑│備                  註│
│號│        │        │                    │                │                      │
├─┼────┼────┼──────────┼────────┼───────────┤
│01│97.03.09│臺北縣蘆│甲○○（綽號「小榮」│甲○○共同販賣第│                      │
│  │03：37  │洲市集賢│、「榮哥」）經戊○○│二級毒品，處有期│                      │
│  │        │路229 之│（綽號「阿信」、「信│徒刑四年。扣案之│                      │
│  │        │1 號6樓 │哥」）以0000000000號│電子磅秤一台、分│                      │
│  │        │        │行動電話，撥打至其持│裝袋九十八只、HY│                      │
│  │        │        │用之0000000000號行動│UNDAI 牌行動電話│                      │
│  │        │        │電話，與其聯絡洽購第│一支（含00000000│                      │
│  │        │        │二級毒品甲基安非他命│77門號之SIM 卡一│                      │
│  │        │        │後，以新臺幣（下同）│枚）均沒收，未扣│                      │
│  │        │        │3000元之價格，販賣第│案之共同販賣毒品│                      │
│  │        │        │二級毒品甲基安非他命│所得財物新臺幣三│                      │
│  │        │        │1 包（約0.5 至1 公克│千元，與共同正犯│                      │
│  │        │        │）予戊○○施用，並由│「小林」連帶沒收│                      │
│  │        │        │有販賣毒品犯意聯絡之│，如全部或一部不│                      │
│  │        │        │「小林」成年男子送交│能沒收時，以其與│                      │
│  │        │        │。                  │「小林」之財產連│                      │
│  │        │        │                    │帶抵償之。      │                      │
├─┼────┼────┼──────────┼────────┼───────────┤
│02│97.03.21│臺北縣三│甲○○經戊○○以0966│甲○○販賣第二級│                      │
│  │21：48  │重市龍門│341811號行動電話，撥│毒品，處有期徒刑│                      │
│  │        │路87號  │打至其持用之00000000│三年十月。扣案之│                      │
│  │        │        │77號行動電話，與其聯│電子磅秤一台、分│                      │
│  │        │        │絡洽購第二級毒品甲基│裝袋九十八只、HY│                      │
│  │        │        │安非他命後，以2500元│UNDAI 牌行動電話│                      │
│  │        │        │之價格，販賣第二級毒│一支（含00000000│                      │
│  │        │        │品甲基安非他命1 包（│77門號之SIM 卡一│                      │
│  │        │        │約0.5 公克）予戊○○│枚）均沒收，未扣│                      │
│  │        │        │施用。              │案之販賣毒品所得│                      │
│  │        │        │                    │新臺幣二千五百元│                      │
│  │        │        │                    │沒收，如全部或一│                      │
│  │        │        │                    │部不能沒收時，以│                      │
│  │        │        │                    │其財產抵償之。  │                      │
├─┼────┼────┼──────────┼────────┼───────────┤
│03│97.04.14│臺北縣三│甲○○與其同居女友張│甲○○共同持有第│追加起訴部分          │
│  │20：28  │重市力行│雅慧（綽號「小雅」）│二級毒品，處有期│                      │
│  │        │路2 段76│共同持有第二級毒品甲│徒刑三月。      │                      │
│  │        │巷1 弄2 │基安非他命1 包（約0.│                │                      │
│  │        │號頂樓加│15公克），並經甲○○│丙○○共同持有第│                      │
│  │        │蓋房屋  │以電話聯絡後，由張雅│二級毒品，累犯，│                      │
│  │        │        │慧依指示包裝上開毒品│處有期徒刑三月。│                      │
│  │        │        │後，丟擲至該租屋處樓│                │                      │
│  │        │        │下交付甲○○持有。  │                │                      │
├─┼────┼────┼──────────┼────────┼───────────┤
│04│97.04.16│臺北縣蘆│甲○○經戊○○以0966│甲○○販賣第二級│                      │
│  │01：07  │洲市集賢│341811號行動電話，撥│毒品，處有期徒刑│                      │
│  │        │路229 之│打至其持用之00000000│三年十月。扣案之│                      │
│  │        │1號6樓  │77號行動電話，與其聯│電子磅秤一台、分│                      │
│  │        │        │絡洽購第二級毒品甲基│裝袋九十八只、HY│                      │
│  │        │        │安非他命後，以2500元│UNDAI 牌行動電話│                      │
│  │        │        │之價格，販賣第二級毒│一支（含00000000│                      │
│  │        │        │品甲基安非他命1 包（│77門號之SIM 卡一│                      │
│  │        │        │約0.5 公克）予戊○○│枚）均沒收，未扣│                      │
│  │        │        │施用。              │案之販賣毒品所得│                      │
│  │        │        │                    │新臺幣二千五百元│                      │
│  │        │        │                    │沒收，如全部或一│                      │
│  │        │        │                    │部不能沒收時，以│                      │
│  │        │        │                    │其財產抵償之。  │                      │
├─┼────┼────┼──────────┼────────┼───────────┤
│05│97.04.20│臺北縣蘆│甲○○經戊○○以0966│甲○○販賣第二級│                      │
│  │16：02  │洲市集賢│341811號行動電話，撥│毒品，處有期徒刑│                      │
│  │        │路229 之│打至其持用之00000000│三年十月。扣案之│                      │
│  │        │1號1樓前│77號行動電話，與其聯│電子磅秤一台、分│                      │
│  │        │        │絡洽購第二級毒品甲基│裝袋九十八只、HY│                      │
│  │        │        │安非他命後，以4000元│UNDAI 牌行動電話│                      │
│  │        │        │之價格，販賣第二級毒│一支（含00000000│                      │
│  │        │        │品甲基安非他命1 包（│77門號之SIM 卡一│                      │
│  │        │        │約1 公克）予戊○○施│枚）均沒收，未扣│                      │
│  │        │        │用。                │案之販賣毒品所得│                      │
│  │        │        │                    │新臺幣四千元沒收│                      │
│  │        │        │                    │，如全部或一部不│                      │
│  │        │        │                    │能沒收時，以其財│                      │
│  │        │        │                    │產抵償之。      │                      │
├─┼────┼────┼──────────┼────────┼───────────┤
│06│97.04.21│臺北縣蘆│甲○○經戊○○以0966│甲○○販賣第二級│                      │
│  │22：12  │洲市集賢│341811號行動電話，撥│毒品，處有期徒刑│                      │
│  │        │路229 之│打至其持用之00000000│三年十月。扣案之│                      │
│  │        │1號1樓前│77號行動電話，與其聯│電子磅秤一台、分│                      │
│  │        │        │絡洽購第二級毒品甲基│裝袋九十八只、HY│                      │
│  │        │        │安非他命後，以5000元│UNDAI 牌行動電話│                      │
│  │        │        │之價格，販賣第二級毒│一支（含00000000│                      │
│  │        │        │品甲基安非他命1 包（│77門號之SIM 卡一│                      │
│  │        │        │約1 公克）予戊○○施│枚）均沒收，未扣│                      │
│  │        │        │用。                │案之販賣毒品所得│                      │
│  │        │        │                    │新臺幣五千元沒收│                      │
│  │        │        │                    │，如全部或一部不│                      │
│  │        │        │                    │能沒收時，以其財│                      │
│  │        │        │                    │產抵償之。      │                      │
├─┼────┼────┼──────────┼────────┼───────────┤
│07│97.05.07│臺北縣三│甲○○、丙○○共同持│甲○○共同持有第│追加起訴部分          │
│  │15：00  │重市力行│有第二級毒品甲基安非│二級毒品，處有期│                      │
│  │        │路2 段76│他命1 包（約0.25公克│徒刑三月。      │                      │
│  │        │巷1 弄2 │），並經甲○○以電話│                │                      │
│  │        │號頂樓加│聯絡後，由丙○○依指│丙○○共同持有第│                      │
│  │        │蓋房屋  │示包裝上開毒品後，丟│二級毒品，累犯，│                      │
│  │        │        │擲至該租屋處樓下交付│處有期徒刑三月。│                      │
│  │        │        │甲○○持有。        │                │                      │
├─┼────┼────┼──────────┼────────┼───────────┤
│08│97.05 月│臺北縣三│甲○○經己○○（綽號│甲○○販賣第二級│追加起訴部分          │
│  │初某日  │重市長壽│「皮皮」）以00000000│毒品，處有期徒刑│                      │
│  │        │街135 號│39號行動電話，撥打至│三年十月。扣案之│                      │
│  │        │1 樓前  │其持用之0000000000號│電子磅秤一台、分│                      │
│  │        │        │行動電話，與其聯絡洽│裝袋九十八只、HY│                      │
│  │        │        │購第二級毒品甲基安非│UNDAI 牌行動電話│                      │
│  │        │        │他命後，以3000元之價│一支（含00000000│                      │
│  │        │        │格，販賣第二級毒品甲│77門號之SIM 卡一│                      │
│  │        │        │基安非他命1 包（約1 │枚）均沒收，未扣│                      │
│  │        │        │公克）予己○○施用，│案之販賣毒品所得│                      │
│  │        │        │並於其開車前往交付上│新臺幣三千元沒收│                      │
│  │        │        │開毒品給己○○時，因│，如全部或一部不│                      │
│  │        │        │己○○站在其車右前座│能沒收時，以其財│                      │
│  │        │        │車旁，其手臂距離不足│產抵償之。      │                      │
│  │        │        │，而由與其同行坐於右│                │                      │
│  │        │        │前座之女友丙○○，基│丙○○幫助販賣第│                      │
│  │        │        │於幫助販賣毒品之犯意│二級毒品，累犯，│                      │
│  │        │        │，居中幫助傳遞交付上│處有期徒刑一年。│                      │
│  │        │        │開毒品給己○○。    │                │                      │
├─┼────┼────┼──────────┼────────┼───────────┤
│09│97.05 月│臺北縣三│甲○○經己○○以0930│甲○○販賣第二級│追加起訴部分          │
│  │中某日  │重市長壽│397739號行動電話，撥│毒品，處有期徒刑│                      │
│  │        │街135 號│打至其持用之00000000│三年十月。扣案之│                      │
│  │        │1 樓前  │77號行動電話，與其聯│電子磅秤一台、分│                      │
│  │        │        │絡洽購第二級毒品甲基│裝袋九十八只、HY│                      │
│  │        │        │安非他命後，以2000元│UNDAI 牌行動電話│                      │
│  │        │        │之價格，販賣第二級毒│一支（含00000000│                      │
│  │        │        │品甲基安非他命1 包（│77門號之SIM 卡一│                      │
│  │        │        │約0. 5公克）予己○○│枚）均沒收，未扣│                      │
│  │        │        │施用，並於其開車前往│案之販賣毒品所得│                      │
│  │        │        │交付上開毒品給己○○│新臺幣二千元沒收│                      │
│  │        │        │時，因己○○站在其車│，如全部或一部不│                      │
│  │        │        │右前座車旁，其手臂距│能沒收時，以其財│                      │
│  │        │        │離不足，而由與其同行│產抵償之。      │                      │
│  │        │        │坐於右前座之女友張雅│                │                      │
│  │        │        │慧，基於幫助販賣毒品│丙○○幫助販賣第│                      │
│  │        │        │之犯意，居中幫助傳遞│二級毒品，累犯，│                      │
│  │        │        │交付上開毒品給己○○│處有期徒刑一年。│                      │
│  │        │        │。                  │                │                      │
├─┼────┼────┼──────────┼────────┼───────────┤
│10│97.05 月│臺北縣三│甲○○經己○○以0930│甲○○販賣第二級│追加起訴部分          │
│  │底某日  │重市長壽│397739號行動電話，撥│毒品，處有期徒刑│                      │
│  │        │街135 號│打至其持用之00000000│三年十月。扣案之│                      │
│  │        │1 樓前  │77號行動電話，與其聯│電子磅秤一台、分│                      │
│  │        │        │絡洽購第二級毒品甲基│裝袋九十八只、HY│                      │
│  │        │        │安非他命後，以2000元│UNDAI 牌行動電話│                      │
│  │        │        │之價格，販賣第二級毒│一支（含00000000│                      │
│  │        │        │品甲基安非他命1 包（│77門號之SIM 卡一│                      │
│  │        │        │約0. 5公克）予己○○│枚）均沒收，未扣│                      │
│  │        │        │施用，並於其開車前往│案之販賣毒品所得│                      │
│  │        │        │交付上開毒品給己○○│新臺幣二千元沒收│                      │
│  │        │        │時，因己○○站在其車│，如全部或一部不│                      │
│  │        │        │右前座車旁，其手臂距│能沒收時，以其財│                      │
│  │        │        │離不足，而由與其同行│產抵償之。      │                      │
│  │        │        │坐於右前座之女友張雅│                │                      │
│  │        │        │慧，基於幫助販賣毒品│丙○○幫助販賣第│                      │
│  │        │        │之犯意，居中幫助傳遞│二級毒品，累犯，│                      │
│  │        │        │交付上開毒品給己○○│處有期徒刑一年。│                      │
│  │        │        │。                  │                │                      │
├─┼────┼────┼──────────┼────────┼───────────┤
│11│97.06.08│臺北縣三│甲○○經己○○以0930│甲○○販賣第二級│                      │
│  │03：11  │重市長壽│397739號行動電話，撥│毒品，處有期徒刑│                      │
│  │        │街135 號│打至其持用之00000000│三年十月。扣案之│                      │
│  │        │1 樓前  │77號行動電話，與其聯│電子磅秤一台、分│                      │
│  │        │        │絡洽購第二級毒品甲基│裝袋九十八只、HY│                      │
│  │        │        │安非他命後，以2000元│UNDAI 牌行動電話│                      │
│  │        │        │之價格，販賣第二級毒│一支（含00000000│                      │
│  │        │        │品甲基安非他命1 包（│77門號之SIM 卡一│                      │
│  │        │        │約0. 5公克）予己○○│枚）均沒收，未扣│                      │
│  │        │        │施用。              │案之販賣毒品所得│                      │
│  │        │        │                    │新臺幣二千元沒收│                      │
│  │        │        │                    │，如全部或一部不│                      │
│  │        │        │                    │能沒收時，以其財│                      │
│  │        │        │                    │產抵償之。      │                      │
├─┼────┼────┼──────────┼────────┼───────────┤
│12│97.06.10│臺北縣三│甲○○持有第二級毒品│甲○○共同持有第│追加起訴部分          │
│  │11：10  │重市力行│甲基安非他命1 包（約│二級毒品，處有期│                      │
│  │        │路2 段76│0.3 公克），並經李宗│徒刑三月。      │                      │
│  │        │巷1 弄2 │榮以電話聯絡後，由張│                │                      │
│  │        │號頂樓加│雅慧依指示包裝上開毒│丙○○共同持有第│                      │
│  │        │蓋房屋  │品後，丟擲至該租屋處│二級毒品，累犯，│                      │
│  │        │        │樓下交付甲○○持有。│處有期徒刑三月。│                      │
├─┼────┼────┼──────────┼────────┼───────────┤
│13│97.06.14│臺北縣三│甲○○經己○○以0930│甲○○販賣第二級│                      │
│  │17：30  │重市長壽│397739號行動電話，撥│毒品，處有期徒刑│                      │
│  │        │街135 號│打至其持用之00000000│三年十月。扣案之│                      │
│  │        │1 樓前（│77號行動電話，與其聯│電子磅秤一台、分│                      │
│  │        │起訴書誤│絡洽購第二級毒品甲基│裝袋九十八只、HY│                      │
│  │        │載為「臺│安非他命後，以4500元│UNDAI 牌行動電話│                      │
│  │        │北縣中和│之價格，販賣第二級毒│一支（含00000000│                      │
│  │        │市○○街│品甲基安非他命1 包（│77門號之SIM 卡一│                      │
│  │        │附近」）│約1 公克）予己○○施│枚）均沒收，未扣│                      │
│  │        │        │用。                │案之販賣毒品所得│                      │
│  │        │        │                    │新臺幣四千五百元│                      │
│  │        │        │                    │沒收，如全部或一│                      │
│  │        │        │                    │部不能沒收時，以│                      │
│  │        │        │                    │其財產抵償之。  │                      │
├─┼────┼────┼──────────┼────────┼───────────┤
│14│97.06.24│臺北縣三│甲○○經綽號「阿昌」│甲○○共同販賣第│追加起訴部分          │
│  │11：39  │重市力行│之成年男子以電話與其│二級毒品，處有期│                      │
│  │        │路「萊爾│聯絡洽購第二級毒品甲│徒刑四年。扣案之│                      │
│  │        │富便利商│基安非他命後，以1500│電子磅秤一台、分│                      │
│  │        │店」前  │元之價格，販賣第二級│裝袋九十八只、HY│                      │
│  │        │        │毒品甲基安非他命1 包│UNDAI 牌行動電話│                      │
│  │        │        │（約0.5 公克）予「阿│一支（含00000000│                      │
│  │        │        │昌」施用，並由甲○○│77門號之SIM 卡一│                      │
│  │        │        │之女友丙○○，基於販│枚）均沒收，未扣│                      │
│  │        │        │賣毒品之犯意聯絡，送│案之共同販賣毒品│                      │
│  │        │        │至該處交付給「阿昌」│所得財物新臺幣一│                      │
│  │        │        │。                  │千五百元，與共同│                      │
│  │        │        │                    │正犯丙○○連帶沒│                      │
│  │        │        │                    │收，如全部或一部│                      │
│  │        │        │                    │不能沒收時，以其│                      │
│  │        │        │                    │與丙○○之財產連│                      │
│  │        │        │                    │帶抵償之。      │                      │
│  │        │        │                    │                │                      │
│  │        │        │                    │丙○○共同販賣第│                      │
│  │        │        │                    │二級毒品，累犯，│                      │
│  │        │        │                    │處有期徒刑二年。│                      │
│  │        │        │                    │扣案之電子磅秤一│                      │
│  │        │        │                    │台、分裝袋九十八│                      │
│  │        │        │                    │只、HYUNDAI 牌行│                      │
│  │        │        │                    │動電話一支（含09│                      │
│  │        │        │                    │00000000門號之SI│                      │
│  │        │        │                    │M 卡一枚）均沒收│                      │
│  │        │        │                    │，未扣案之共同販│                      │
│  │        │        │                    │賣毒品所得財物新│                      │
│  │        │        │                    │臺幣一千五百元，│                      │
│  │        │        │                    │與共同正犯甲○○│                      │
│  │        │        │                    │連帶沒收，如全部│                      │
│  │        │        │                    │或一部不能沒收時│                      │
│  │        │        │                    │，以其與甲○○之│                      │
│  │        │        │                    │財產連帶抵償之。│                      │
├─┼────┼────┼──────────┼────────┼───────────┤
│15│97.07.05│臺北縣三│甲○○經乙○○（原名│甲○○販賣第二級│                      │
│  │14：14  │重市力行│「洪文俊」，綽號「阿│毒品，處有期徒刑│                      │
│  │        │路2 段地│俊」，起訴書誤載為「│三年十月。扣案之│                      │
│  │        │下道與永│洪誠榮」）以00000000│電子磅秤一台、分│                      │
│  │        │福街口之│74號行動電話，撥打至│裝袋九十八只、HY│                      │
│  │        │萊爾富便│其持用之0000000000號│UNDAI 牌行動電話│                      │
│  │        │利商店前│行動電話，與其聯絡洽│一支（含00000000│                      │
│  │        │        │購第二級毒品甲基安非│77門號之SIM 卡一│                      │
│  │        │        │他命後，以1500元之價│枚）均沒收，未扣│                      │
│  │        │        │格，販賣第二級毒品甲│案之販賣毒品所得│                      │
│  │        │        │基安非他命1 包（約0.│新臺幣一千五百元│                      │
│  │        │        │5 公克）予乙○○施用│沒收，如全部或一│                      │
│  │        │        │。                  │部不能沒收時，以│                      │
│  │        │        │                    │其財產抵償之。  │                      │
├─┼────┼────┼──────────┼────────┼───────────┤
│16│97.07.10│臺北縣蘆│甲○○經戊○○以0966│甲○○販賣第二級│                      │
│  │19：30  │洲市集賢│341811號行動電話，撥│毒品，處有期徒刑│                      │
│  │        │路229 之│打至其持用之00000000│三年十月。扣案之│                      │
│  │        │1號1樓前│77號行動電話，與其聯│電子磅秤一台、分│                      │
│  │        │        │絡洽購第二級毒品甲基│裝袋九十八只、HY│                      │
│  │        │        │安非他命後，以2000元│UNDAI 牌行動電話│                      │
│  │        │        │（起訴書誤載為「2500│一支（含00000000│                      │
│  │        │        │元」）之價格，販賣第│77門號之SIM 卡一│                      │
│  │        │        │二級毒品甲基安非他命│枚）均沒收，未扣│                      │
│  │        │        │1 包（約0.5 公克）予│案之販賣毒品所得│                      │
│  │        │        │戊○○施用。        │新臺幣二千元沒收│                      │
│  │        │        │                    │，如全部或一部不│                      │
│  │        │        │                    │能沒收時，以其財│                      │
│  │        │        │                    │產抵償之。      │                      │
├─┼────┼────┼──────────┼────────┼───────────┤
│17│97.07.12│臺北縣蘆│甲○○經戊○○以0966│甲○○販賣第二級│                      │
│  │19：19  │洲市集賢│341811號行動電話，撥│毒品，處有期徒刑│                      │
│  │        │路229 之│打至其持用之00000000│三年十月。扣案之│                      │
│  │        │1號1樓前│77號行動電話，與其聯│電子磅秤一台、分│                      │
│  │        │        │絡洽購第二級毒品甲基│裝袋九十八只、HY│                      │
│  │        │        │安非他命後，以3500元│UNDAI 牌行動電話│                      │
│  │        │        │之價格，販賣第二級毒│一支（含00000000│                      │
│  │        │        │品甲基安非他命1 包（│77門號之SIM 卡一│                      │
│  │        │        │約1 公克）予戊○○施│枚）均沒收，未扣│                      │
│  │        │        │用。                │案之販賣毒品所得│                      │
│  │        │        │                    │新臺幣三千五百元│                      │
│  │        │        │                    │沒收，如全部或一│                      │
│  │        │        │                    │部不能沒收時，以│                      │
│  │        │        │                    │其財產抵償之。  │                      │
├─┼────┼────┼──────────┼────────┼───────────┤
│18│97.07.18│臺北縣三│甲○○無償轉讓第二級│甲○○明知為禁藥│                      │
│  │        │重市力行│毒品之禁藥甲基安非他│而轉讓，處有期徒│                      │
│  │        │路2 段76│命1 包（約0.3 公克）│刑七月。        │                      │
│  │        │巷1 弄2 │予其同居女友丙○○施│                │                      │
│  │        │號頂樓加│用。                │                │                      │
│  │        │蓋房屋  │                    │                │                      │
└─┴────┴────┴──────────┴────────┴───────────┘
附表二：
┌─┬─────────────┬─────────┬─────────┐
│編│  起  訴  犯  罪  事  實  │起訴所犯法條及罪名│備              註│
│號│                          │                  │                  │
├─┼─────────────┼─────────┼─────────┤
│01│被告甲○○於97年5 月初起至│刑法第30條、毒品危│                  │
│  │同年7 月18日前止間（不含97│害防制條例第10條第│                  │
│  │年7 月18日起訴部分），在臺│2 項之幫助施用第二│                  │
│  │北縣三重市○○路○ 段76巷1 │級毒品罪（起訴書原│                  │
│  │弄2 號頂樓加蓋租屋處，多次│誤載為幫助施用第一│                  │
│  │允諾丙○○得無償施用其施用│級毒品罪嫌，審理中│                  │
│  │後放置在桌上之第二級毒品甲│業經檢察官更正）  │                  │
│  │基安他命，以此方式幫助張雅│                  │                  │
│  │慧施用上開毒品。          │                  │                  │
└─┴─────────────┴─────────┴─────────┘

司法院資訊處製作；財團法人民間司法改革基金會備份。
